臺灣橋頭地方法院刑事裁定
                                      111年度聲字第177號
聲  請  人  臺灣橋頭地方檢察署檢察官
受  刑  人  黃翊韋



上列聲請人因受刑人數罪併罰有二裁判以上，聲請定其應執行之
刑（111年度執聲字第86號），本院裁定如下：
    主  文
黃翊韋所犯如附表所示之罪，所處如附表所示之刑，應執行有
期徒刑陸年。
    理  由
一、聲請意旨略以：受刑人因犯詐欺等罪，先後經判決確定各如
    附表所示之刑，應依刑法第50條、第53條及第51條第5款規
    定，定其應執行之刑，爰依刑事訴訟法第477條第1項聲請裁
    定等語。
二、按數罪併罰，有二裁判以上者，依刑法第51條之規定，定其
    應執行之刑；數罪併罰，分別宣告其罪之刑，宣告多數有期
    徒刑者，於各刑中之最長期以上，各刑合併之刑期以下，定
    其刑期，但不得逾30年，刑法第53條、第51條第5 款分別定
    有明文。再按法律上屬於自由裁量之事項，有其外部性界限
    及內部性界限，並非概無拘束。依據法律之具體規定，法院
    應在其範圍選擇為適當之裁判者，為外部性界限；而法院為
    裁判時，應考量法律之目的，及法律秩序之理念所在者，為
    內部性界限。法院為裁判時，二者均不得有所踰越（最高法
    院80年台非字第473號判例意旨參照）。在數罪併罰，有2裁
    判以上，定其應執行之刑時，固屬於法院自由裁量之事項，
    然仍應受前揭外部性界限及內部性界限之拘束（最高法院92
    年度台非字第227號判決要旨參照）。
三、經查：
    ㈠受刑人所犯如附表所示之罪，業經臺中地方法院、新竹地
      方法院及本院先後判處如附表所示之刑，並於如附表所示
      之日期分別確定在案，有臺灣高等法院被告前案紀錄表及
      各該刑事判決在卷可稽。又本件受刑人所犯如附件所示之
      罪，雖符合刑法第50條第1項裁判確定前犯數罪之情形，
      惟其中附表編號1、33、34所示之罪，係得易科罰金之罪
      ，附件編號2至32、35至38所示之罪，則係不得易科罰金
      之罪，即符合上開刑法第50條第1項但書第1款例外不得併
      合處罰之情形，依同條第2項之規定應由受刑人請求檢察
      官聲請定應執行刑。而本件係受刑人請求檢察官向法院聲
      請定應執行刑，有受刑人聲請書1份附卷可憑，揆諸上開
      規定，前揭得易科罰金之罪，與不得易科之罪，自得併合
      處罰。從而，檢察官向犯罪事實最後判決之法院即本院聲
      請定其應執行之刑，本院審核如附表所示各罪乃於裁判確
      定前犯數罪，認為正當，應定其應執行之刑。
    ㈡如附表編號1至34所示之罪，前經臺中地方法院以110年度
      聲字第1879號裁定定應執行有期徒刑5年4月確定，如附表
      編號35、36所示之罪經新竹地方法院以108年度金訴字第1
      87號定應執行有期徒刑1年5月確定，如附表編號37、38所
      示之罪經本院以110年度審訴字第95號定應執行有期徒刑1
      年4月，有上開判決、裁定及臺灣高等法院被告前案紀錄
      表各1份在卷可佐，是本院定其應執行刑，除不得逾越刑
      法第51條第5款所定法律之外部界限，即如附表所示各罪
      之宣告刑總和外，亦應受內部界限之拘束，即不得重於前
      開裁定、判決所定應執行刑總和。本院審酌受刑人所犯如
      附表所示各罪多為詐欺、洗錢罪，各罪之罪質近似，各罪
      實施之時間間距密集，其前已經定執行刑而受一定程度之
      刑度折讓，兼衡以受刑人個人之應刑罰性及所犯各罪對於
      社會之整體危害程度等情狀，定其應執行刑如主文所示。
據上論斷，依刑事訴訟法第477條第1項，刑法第50條第1項、第2
項、第53條、第51條第5款，裁定如主文。
中　　華　　民　　國　 111　　年　　2 　　月　　16　　日
                  刑事第一庭    法　官  王奕華
以上正本證明與原本無異。
如不服本裁定，應於送達後5日內，向本院提出抗告狀。
中　　華　　民　　國　 111　　年　　2 　　月　　16　　日
                                書記官  董明惠
附表

編            號          1         2         3 罪            名  過失傷害 詐欺 詐欺 宣     告     刑  有期徒刑3月 有期徒刑1年4月 有期徒刑1年4月 犯   罪   日  期  107年2月16日 108年6月29日 108年7月8日 偵查（自訴）機關年 度 及 案 號  新北地檢107年度調偵字第2467號 臺中地檢108年度偵字第19353、26055、28284號 臺中地檢108年度偵字第19353、26055、28284號 最  後    事實審 法    院 新北地院 中高分院 中高分院  案    號 108年度交簡上字第89號 109年度金上訴字第4 28、431號 109年度金上訴字第4 28、431號  判決日期 108年12月25日 109年3月24日 109年3月24日 確  定      判  決 法    院 新北地院 最高法院 最高法院  案    號 108年度交簡上字第89號 109年度台上字第238 9、2391號 109年度台上字第238 9、2391號  判決確定日    期 108年12月25日 109年5月28日 109年5月28日 是否為得易科罰金之案件  是 否 否 




編            號          4         5         6 罪            名  詐欺 詐欺 詐欺 宣     告     刑  有期徒刑1年1月 有期徒刑1年3月 有期徒刑1年5月 犯   罪   日  期  108年6月30日 108年7月8日 108年7月5日 偵查（自訴）機關年 度 及 案 號  臺中地檢108年度偵字第19353、26055、28284號 臺中地檢108年度偵字第19353、26055、28284號 臺中地檢108年度偵字第19353、26055、28284號 最  後    事實審 法    院 中高分院 中高分院 中高分院  案    號 109年度金上訴字第4 28、431號 109年度金上訴字第 428、431號 109年度金上訴字第 428、431號  判決日期 109年3月24日 109年3月24日 109年3月24日 確  定      判  決 法    院 最高法院 最高法院 最高法院  案    號 109年度台上字第238 9、2391號 109年度台上字第238 9、2391號 109年度台上字第238 9、2391號  判決確定日    期 109年5月28日 109年5月28日 109年5月28日 是否為得易科罰金之案件  否 否 否 




編            號          7         8         9 罪            名  詐欺 詐欺 詐欺 宣     告     刑  有期徒刑1年2月 有期徒刑1年2月 有期徒刑1年2月 犯   罪   日  期  108年7月1日 108年7月1日 108年7月1日 偵查（自訴）機關年 度 及 案 號  臺中地檢108年度偵字第33682號、109年度偵字第2309、10671號 臺中地檢108年度偵字第33682號、109年度偵字第2309、10671號 臺中地檢108年度偵字第33682號、109年度偵字第2309、10671號 最  後    事實審 法    院 臺中地院 臺中地院 臺中地院  案    號 109年度訴字第1107號 109年度訴字第1107號 109年度訴字第1107號  判決日期 109年6月22日 109年6月22日 109年6月22日 確  定      判  決 法    院 臺中地院 臺中地院 臺中地院  案    號 109年度訴字第1107號 109年度訴字第1107號 109年度訴字第1107號  判決確定日    期 109年7月28日 109年7月28日 109年7月28日 是否為得易科罰金之案件  否 否 否 




編            號          10         11         12 罪            名  詐欺 詐欺 詐欺 宣     告     刑  有期徒刑1年2月 有期徒刑1年2月 有期徒刑1年2月 犯   罪   日  期  108年7月1日 108年7月5日 108年7月8日 偵查（自訴）機關年 度 及 案 號  臺中地檢108年度偵字第33682號、109年度偵字第2309、10671號 臺中地檢108年度偵字第33682號、109年度偵字第2309、10671號 臺中地檢108年度偵字第33682號、109年度偵字第2309、10671號 最  後    事實審 法    院 臺中地院 臺中地院 臺中地院  案    號 109年度訴字第1107號 109年度訴字第1107號 109年度訴字第1107號  判決日期 109年6月22日 109年6月22日 109年6月22日 確  定      判  決 法    院 臺中地院 臺中地院 臺中地院  案    號 109年度訴字第1107號 109年度訴字第1107號 109年度訴字第1107號  判決確定日    期 109年7月28日 109年7月28日 109年7月28日 是否為得易科罰金之案件  否 否 否 




編            號          13         14         15 罪            名  詐欺 詐欺 詐欺 宣     告     刑  有期徒刑1年4月 有期徒刑1年4月 有期徒刑1年4月 犯   罪   日  期  108年7月6日 108年7月8日 108年7月8日 偵查（自訴）機關年 度 及 案 號  臺中地檢108年度偵字第33682號、109年度偵字第2309、10671號 臺中地檢108年度偵字第33682號、109年度偵字第2309、10671號 臺中地檢108年度偵字第33682號、109年度偵字第2309、10671號 最  後    事實審 法    院 臺中地院 臺中地院 臺中地院  案    號 109年度訴字第1107號 109年度訴字第1107號 109年度訴字第1107號  判決日期 109年6月22日 109年6月22日 109年6月22日 確  定      判  決 法    院 臺中地院 臺中地院 臺中地院  案    號 109年度訴字第1107號 109年度訴字第1107號 109年度訴字第1107號  判決確定日    期 109年7月28日 109年7月28日 109年7月28日 是否為得易科罰金之案件  否 否 否 




編            號          16         17         18 罪            名  詐欺 詐欺 詐欺 宣     告     刑  有期徒刑1年2月 有期徒刑1年4月 有期徒刑1年2月 犯   罪   日  期  108年7月5日 108年7月5日 108年7月1日 偵查（自訴）機關年 度 及 案 號  橋頭地檢108年度偵字第11528、11772號 橋頭地檢108年度偵字第11528、11772號 臺中地檢109 年度偵字第5136、5137、51 38、5139、5140、11251號 最  後    事實審 法    院 橋頭地院 橋頭地院 臺中地院  案    號 109年度審訴字第48號 109年度審訴字第48號 109年度訴字第679號  判決日期 109年4月27日 109年4月27日 109年7月8日 確  定      判  決 法    院 橋頭地院 橋頭地院 臺中地院  案    號 109年度審訴字第48號 109年度審訴字第48號 109年度訴字第679號  判決確定日    期 109年8月4日 109年8月4日 109年8月11日 是否為得易科罰金之案件  否 否 否 




編            號          19         20         21 罪            名  詐欺 詐欺 詐欺 宣     告     刑  有期徒刑1年2月 有期徒刑1年2月 有期徒刑1年2月 犯   罪   日  期  108年7月1日 108年7月1日 108年7月1日 偵查（自訴）機關年 度 及 案 號  臺中地檢109 年度偵字第5136、5137、51 38、5139、5140、11251號 臺中地檢109 年度偵字第5136、5137、51 38、5139、5140、11251號 臺中地檢109 年度偵字第5136、5137、51 38、5139、5140、11251號 最  後    事實審 法    院 臺中地院 臺中地院 臺中地院  案    號 109年度訴字第679號 109年度訴字第679號 109年度訴字第679號  判決日期 109年7月8日 109年7月8日 109年7月8日 確  定      判  決 法    院 臺中地院 臺中地院 臺中地院  案    號 109年度訴字第679號 109年度訴字第679號 109年度訴字第679號  判決確定日    期 109年8月11日 109年8月11日 109年8月11日 是否為得易科罰金之案件  否 否 否 




編            號          22         23         24 罪            名  詐欺 詐欺 詐欺 宣     告     刑  有期徒刑1年2月 有期徒刑1年2月 有期徒刑1年2月 犯   罪   日  期  108年7月4日 108年7月4日 108年7月4日 偵查（自訴）機關年 度 及 案 號  臺中地檢109 年度偵字第5136、5137、51 38、5139、5140、11251號 臺中地檢109 年度偵字第5136、5137、51 38、5139、5140、11251號 臺中地檢109 年度偵字第5136、5137、51 38、5139、5140、11251號 最  後    事實審 法    院 臺中地院 臺中地院 臺中地院  案    號 109年度訴字第679號 109年度訴字第679號 109年度訴字第679號  判決日期 109年7月8日 109年7月8日 109年7月8日 確  定      判  決 法    院 臺中地院 臺中地院 臺中地院  案    號 109年度訴字第679號 109年度訴字第679號 109年度訴字第679號  判決確定日    期 109年8月11日 109年8月11日 109年8月11日 是否為得易科罰金之案件  否 否 否 




編            號          25         26         27 罪            名  詐欺 詐欺 詐欺 宣     告     刑  有期徒刑1年2月 有期徒刑1年3月 有期徒刑1年3月 犯   罪   日  期  108年7月4日 108年6月30日 108年7月1日 偵查（自訴）機關年 度 及 案 號  臺中地檢109 年度偵字第5136、5137、51 38、5139、5140、11251號 臺中地檢109 年度偵字第5136、5137、51 38、5139、5140、11251號 臺中地檢109 年度偵字第5136、5137、51 38、5139、5140、11251號 最  後    事實審 法    院 臺中地院 臺中地院 臺中地院  案    號 109年度訴字第679號 109年度訴字第679號 109年度訴字第679號  判決日期 109年7月8日 109年7月8日 109年7月8日 確  定      判  決 法    院 臺中地院 臺中地院 臺中地院  案    號 109年度訴字第679號 109年度訴字第679號 109年度訴字第679號  判決確定日    期 109年8月11日 109年8月11日 109年8月11日 是否為得易科罰金之案件  否 否 否 




編            號          28         29         30 罪            名  詐欺 詐欺 詐欺 宣     告     刑  有期徒刑1年3月 有期徒刑1年3月 有期徒刑1年3月 犯   罪   日  期  108年7月1日 108年7月1日 108年7月1日 偵查（自訴）機關年 度 及 案 號  臺中地檢109 年度偵字第5136、5137、51 38、5139、5140、11251號 臺中地檢109 年度偵字第5136、5137、51 38、5139、5140、11251號 臺中地檢109 年度偵字第5136、5137、51 38、5139、5140、11251號 最  後    事實審 法    院 臺中地院 臺中地院 臺中地院  案    號 109年度訴字第679號 109年度訴字第679號 109年度訴字第679號  判決日期 109年7月8日 109年7月8日 109年7月8日 確  定      判  決 法    院 臺中地院 臺中地院 臺中地院  案    號 109年度訴字第679號 109年度訴字第679號 109年度訴字第679號  判決確定日    期 109年8月11日 109年8月11日 109年8月11日 是否為得易科罰金之案件  否 否 否 




編            號          31         32        33 罪            名  詐欺 詐欺 詐欺 宣     告     刑  有期徒刑1年3月 有期徒刑1年5月 有期徒刑4月 犯   罪   日  期  108年7月4日 108年7月4日 108年2月18日 偵查（自訴）機關年 度 及 案 號  臺中地檢109 年度偵字第5136、5137、51 38、5139、5140、11251號 臺中地檢109 年度偵字第5136、5137、51 38、5139、5140、11251號 臺中地檢108年度偵字第25421號、109年度第2467號 最  後    事實審 法    院 臺中地院 臺中地院 臺中地院  案    號 109年度訴字第679號 109年度訴字第679號 109年度易字第1839號  判決日期 109年7月8日 109年7月8日 109年10月20日 確  定      判  決 法    院 臺中地院 臺中地院 臺中地院  案    號 109年度訴字第679號 109年度訴字第679號 109年度易字第1839號  判決確定日    期 109年8月11日 109年8月11日 109年11月23日 是否為得易科罰金之案件  否 否 是 




編            號          34        35        36 罪            名  詐欺 洗錢防制法 洗錢防制法 宣     告     刑  有期徒刑3月 有期徒刑1年3月 有期徒刑1年3月 犯   罪   日  期  108年6月20日 108年7月2日 108年7月3日 偵查（自訴）機關年 度 及 案 號  臺中地檢109年度偵字第23394號 新竹地檢108年度偵字第11153號 新竹地檢108年度偵字第11153號 最  後    事實審 法    院 臺中地院 新竹地院 新竹地院  案    號 110年度中簡字第210號 108年度金訴字第187號 108年度金訴字第187號  判決日期 110年1月29日 110年3月5日 110年3月5日 確  定      判  決 法    院 臺中地院 新竹地院 新竹地院  案    號 110年度中簡字第210號 108年度金訴字第187號 108年度金訴字第187號  判決確定日    期 110年3月23日 110年4月8日 110年4月8日 是否為得易科罰金之案件  是 否 否 




編            號          37        38 （以下空白） 罪            名  詐欺 詐欺  宣     告     刑  有期徒刑1年2月 有期徒刑1年2月  犯   罪   日  期  108年7月5日 108年7月5日  偵查（自訴）機關年 度 及 案 號  橋頭地檢109年度偵字第4845號 橋頭地檢109年度偵字第4845號  最  後    事實審 法    院 橋頭地院 橋頭地院   案    號 110年度審訴字第95號 110年度審訴字第95號   判決日期 110年4月28日 110年4月28日  確  定      判  決 法    院 橋頭地院 橋頭地院   案    號 110年度審訴字第95號 110年度審訴字第95號   判決確定日    期 110年6月2日 110年6月2日  是否為得易科罰金之案件  否 否